【裁判字號】    97,訴,908
【裁判日期】    970325
【裁判案由】    毒品危害防制條例
【裁判全文】
臺灣板橋地方法院刑事判決               97年度訴字第908號
公  訴  人  臺灣板橋地方法院檢察署檢察官
被      告  甲○○
                    （另案於臺灣臺北監獄臺北分監執行中）
上列被告因違反毒品危害防制條例案件，經檢察官提起公訴（97
年度毒偵字第392 號），因被告於本院準備程序中為有罪之陳述
，本院告知被告簡式審判程序之旨，及聽取當事人之意見後，本
院合議庭裁定由受命法官獨任進行簡式審判程序，並判決如下：
    主  文
甲○○施用第一級毒品，累犯，處有期徒刑玖月，扣案海洛因淨
重拾肆點參零公克沒收銷燬，前開海洛因之外包裝袋壹只沒收；
又施用第二級毒品，累犯，處有期徒刑伍月，扣案甲基安非他命
合計淨重壹點貳伍公克均沒收銷燬之，前開甲基安非他命之外包
裝袋貳只均沒收。應執行有期徒刑壹年，扣案之海洛因淨重拾肆
點參零公克與甲基安非他命合計淨重壹點貳伍公克均沒收銷燬之
，前開海洛因之外包裝袋壹只及甲基安非他命之外包裝袋貳只均
沒收。
    事  實
一、甲○○(一)、於民國87年間因施用毒品案件，經本院以88年度
    毒聲字第308 號裁定送觀察、勒戒後，認無繼續施用毒品傾
    向，於88年3 月26日勒戒完畢釋放出所，經臺灣板橋地方法
    院檢察署檢察官以87年度偵字第26379 號為不起訴處分確定
    。(二)、又因施用毒品案件，經臺灣臺北地方法院以89年度毒
    聲字第899 號裁定送觀察、勒戒後，認無繼續施用毒品之傾
    向，而於89年8 月22日勒戒完畢釋放出所，並經臺灣彰化地
    方法院檢察署檢察官以89年度毒偵字第3721號為不起訴處分
    確定。(三)、於94年間因施用毒品案件，經本院以94年度簡字
    第4634號判決處有期徒刑6 月確定，於95年2 月10日易科罰
    金執行完畢。(四)、於95年間另因施用毒品案件，經本院以95
    年度易字第1080號判處有期徒刑3 月確定，於95年10月25日
    易科罰金執行完畢（本案構成累犯）。
二、甲○○仍不知悔改，復基於施用第一級毒品海洛因及第二級
    毒品甲基安非他命之犯意，於96年12月17日上午，在臺北縣
    板橋市大漢橋下，分別以將海洛因放在香煙裡吸食，及將甲
    基安非他命放入玻璃球內燒烤之方式，施用海洛因與甲基安
    非他命各1 次。嗣於同日下午5 時40分許，甲○○前往其友
    人陳榮富位於臺北縣板橋市○○街35之4 號之住處，適警方
    依法在上址實施搜索而當場查獲，並在甲○○之背包內扣得
    其所有欲供施用之海洛因1 包（毛重14.70 公克、淨重
    14.30 公克）及甲基安非他命2 包（共毛重1.65公克、共淨
    重1.25公克）。
三、案經臺北縣政府警察局蘆洲分局移送臺灣板橋地方法院檢察
    署檢察官偵查起訴。
    理  由
一、上揭犯罪事實，業據被告甲○○於本院準備程序及審理中坦
    承不諱，又其於96年12月17日下午1 時55分許經警採集之尿
    液送驗結果，確呈海洛因代謝物嗎啡類及甲基安非他命類陽
    性反應，有臺灣檢驗科技股份有限公司於97年1 月4 日出具
    之濫用藥物檢驗報告乙紙附卷足稽（附於97年度毒偵字第
    392 號偵查卷第59頁)， 並有被告自承為其所有欲供施用之
    海洛因1 包（毛重14.70 公克、淨重14.30 公克）及甲基安
    非他命2 包（共毛重1.65公克、共淨重1.25公克）扣案可佐
    ，足認被告之自白與事實相符。再被告有事實欄所示之施用
    毒品前科，有臺灣高等法院被告全國前案紀錄表存卷可參，
    足認被告係於觀察勒戒執行完畢後5 年內，復因施用毒品犯
    行而經法院判處罪刑確定後，再為本案施用第一、二級毒品
    之犯行明確，而與毒品危害防制條例第20、23條所定之「初
    犯」或「5 年後再犯」情形有別（最高法院95年度第7 次刑
    事庭會議決議內容參照），自應依法論科。
二、按海洛因及甲基安非他命分別為毒品危害防制條例第2條第2
    項第1 款、第2 款明定之第一、二級毒品。核被告所為，係
    犯毒品危害條例第10條第1 項、第2 項之施用第一、二級毒
    品罪。其持有第一、二級毒品之低度行為，為施用之高度行
    為所吸收，不另論罪。被告所犯上開二罪，犯意各別，行為
    互殊，應予分論併罰。又被告有如事實欄所示之犯罪科刑執
    行情形，有前述臺灣高等法院被告全國前案紀錄表可佐，其
    於有期徒刑執行完畢後5 年內，故意再犯本件有期徒刑以上
    之罪，為累犯，應依刑法第47條第1 項之規定加重其刑。爰
    審酌被告之素行、犯罪之動機、手段、所生危害程度及犯後
    坦承犯行之態度等一切情狀，量處如主文所示之刑，並定其
    應執行之刑，以資懲儆。
三、扣案之海洛因淨重14.30 公克及甲基安非他命共淨重1.25公
    克，均為查獲之毒品，不問屬於犯人與否，應依毒品危害防
    制條例第18條第1 項前段規定沒收銷燬。扣案前開海洛因之
    外包裝袋1 只及上開甲基安非他命之外包裝袋2 只，係被告
    所有供犯本件施用第一、二級毒品所用之物，此據被告供明
    無訛，爰依刑法第38條第1 項第2 款、第3 項之規定宣告沒
    收。
據上論斷，應依刑事訴訟法第273 條之1 第1 項、第299 條第1
項前段，毒品危害防制條例第10條第1 項、第2 項、第18條第1
項前段、刑法第11條前段、第47第1 項前段、第51條第5 款、第
38條第1 項第2 款、第3 項，判決如主文。
本案經檢察官林俊峰到庭執行職務。
中    華    民    國    97    年    3     月    25    日
                  刑事第七庭    法  官   吳佳穎
以上正本證明與原本無異
如不服本判決應於送達後10日內向本院提出上訴狀
                                書記官   陳香君
中    華    民    國    97    年    3     月    25    日
附錄本案論罪科刑法條全文：
毒品危害防制條例第10條
施用第一級毒品者，處 6 月以上 5 年以下有期徒刑。
施用第二級毒品者，處 3 年以下有期徒刑。


司法院資訊處製作；財團法人民間司法改革基金會備份。
